臺灣屏東地方法院刑事判決　　　　　　　 96年度訴字第307號
公　訴　人　臺灣屏東地方法院檢察署檢察官
被　　　告　丙○○
　　　　　　　　　　現於屏東看守所
指定辯護人　本院公設辯護人癸○○
被　　　告　丁○○
　　　　　　　　　　現於屏東看守所
上列被告因強盜等案件，經檢察官提起公訴（96年度偵字第602
號），本院判決如下：
    主  文
丙○○犯如附表所示之各罪，各處如附表「宣告刑」欄所示之刑
。應執行有期徒刑伍年，扣案之一字型螺絲起子壹支、鐵鉗參支
、美工刀貳支，及未扣案之小彎刀壹支、十字型螺絲起子壹支，
均沒收。
丁○○共同攜帶兇器竊盜，累犯，處有期徒刑捌月，扣案之鐵鉗
壹支，及未扣案之小彎刀壹支、十字型螺絲起子壹支，均沒收。
    事  實
一、丙○○意圖為自己不法之所有，於民國96年1 月14日凌晨4
    時許，在屏東縣屏東市○○街39巷9 號乙○○住處後門前，
    持其所有客觀上足供兇器使用之一字型螺絲起子1 支，竊取
    乙○○之母蘇金娥所有，平時由乙○○所使用之車號D8－58
　　95號自用小貨車1 部後，另基於意圖為自己不法所有之犯意
 　 ，將該車開至屏東縣屏東市○○街71巷36號建商戊○○施工
　　中之建築工地（該工地在乙○○住處後門斜對面），趁無人
　　看守之機會，至該工地二樓，竊取戊○○所有置於工地二樓
　　房間之白色鋁格子氣密窗13片，得手後，以前開竊得之自用
　　小貨車，將該氣密窗載運至屏東縣屏東市○○路468 號旁之
　　巷子內藏放，並隨即將該自用小貨車開回前開建築工地前方
　　。迨丙○○將車開至前開建築工地前方時，適乙○○已起床
　  準備做生意，聽聞其使用之自用小貨車引擎聲，乃外出查看
    ，發現丙○○正使用其車輛，乃上前要求丙○○下車，丙○○不從，乙○○即站在駕駛座旁以右手繞住丙○○脖子要丙○○下車，詎丙○○竟基於傷害之犯意，重新發動引擎駛離
    ，強行將攀在駕駛座旁之乙○○拖離前開工地，致乙○○因
    而受有臉部擦傷、右膝擦挫傷、左膝挫傷之傷害。迨車行至
    屏東市○○街口時，乙○○藉機跳至自用小貨車後車斗，並
    要求丙○○將車停下，詎丙○○仍拒不停車，沿路逃逸至頭
    前溪旁道路，經乙○○以電話聯絡家人，由其兄騎乘車號H9
　　T －228 號重型機車至屏東市○○路頭前溪口前伺機攔阻，
  　並於丙○○駕駛前開自用小貨車至頭前溪口時，由其兄將前
    開重型機車甩至該自用小貨車前攔阻，詎丙○○閃避該機車
    後，在屏東市○○路上之新竹貨運行前將機車甩開，繼續沿
    路逃逸至屏東市○○路。迨至屏東市○○路與南昌街口，乙○○見該處人少，乃趁機拉扯該自用小貨車之方向盤，使該
    車偏離擦撞路邊牆壁，丙○○隨即倒車擦撞路邊攤販之攤架
    ，準備再開車逃逸時，適員警獲報前來堵住自用小貨車去路
    ，始當場查獲，並扣得丙○○所有之一字型螺絲起子1 支。
二、丁○○曾於95年7 月10日，因犯竊盜罪，經台灣台中地方法
    院以95年度中簡字第1286號判處有期徒刑4 月確定，於95年
    10月17日易科罰金執行完畢，詎猶不知悔改，於上開有期徒
    刑執行完畢後5 年內，復與丙○○共同意圖為自己不法之所
    有，於96年2 月15日16時許，持丙○○所有客觀上足供兇器
    使用之小彎刀1 支（未扣案）、十字型螺絲起子1 支（未扣
    案）及鐵鉗1 支，至壬○○所有之屏東縣高樹鄉○○村○○
    段第383 之3 號農地，竊取壬○○農地所有之電纜線約128
    公斤（其中118 公斤未削去塑膠外皮，另10公斤已削去塑膠
    外皮），得手後，在前開農地削去電纜線塑膠外皮時，適壬○○與友人陳興順前來巡視農田，丙○○、丁○○見有人前
    來，即趁機逃逸，惟將丁○○之母邱陳秀英所有之車號WRI
    －939 號輕型機車留在該處。約十數分鐘後，丁○○返回該
    處欲騎走前開機車並載走機車踏墊上由肥料袋包裝好之電纜
    線時，為陳興順發覺當場逮捕並報警處理，並在前開農田扣
    得丙○○所有之鐵鉗1 支。
三、丙○○復分別基於意圖為自己不法所有之犯意，而為下列竊
    盜犯行：
  (一)於96年3 月4 日19時許，持其所有客觀上足供兇器使用之鐵
    鉗2 支、美工刀2 支，至己○○所有之屏東縣高樹鄉○○村
    ○○段第0413之16號之芒果園，竊取己○○所有之電纜線約
    6 公尺。
  (二)於96年3 月5 日21時許，持其所有客觀上足供兇器使用之鐵
    鉗2 支、美工刀2 支，至甲○○所有之屏東縣高樹鄉○○村
    ○○○段第121 之5 號之芋頭園，竊取甲○○所有之電纜線
    約6 公尺。
  (三)於96年3 月5 日21時許，持其所有客觀上足供兇器使用之鐵
    鉗2 支、美工刀2 支，至辛○○所有之屏東縣高樹鄉○○村
    ○○○段第740 號之蓮霧園，竊取辛○○所有之電纜線約8
    公尺。
  (四)於96年3 月5 日22時許，持其所有客觀上足供兇器使用之鐵
    鉗2 支、美工刀2 支，至庚○○所有之屏東縣高樹鄉○○村
    ○○○段第185 號之芋頭園，竊取庚○○所有之電纜線約7
    公尺。
四、於96年3 月6 日11時40分許，丙○○復基於違反空氣污染防
    制法之犯意，在無任何空氣污染防制設備下，將其所竊得之
    電纜線攜至屏東縣高樹鄉○○村○○道路旁之香蕉園內，並
    引火燃燒經行政院環境保護署公告為易生特殊有害於人體健
    康之電纜線塑膠外皮。嗣丙○○正在上開處所燃燒電纜線時
    ，為巡邏發現發現可疑前往查看而當場查獲，並扣得丙○○
    所有且供上述竊盜之用之鐵鉗2 支、美工刀2 支，且經警詢
    問後，丙○○主動向警方坦承事實欄三所述之4 次竊盜犯行
    ，並自願接受裁判。
五、案經乙○○訴由屏東縣警察局屏東分局報告及屏東縣警察局
    里港分局報告臺灣屏東地方法院檢察署檢察官偵查起訴。
    理  由
一、按被告以外之人於審判外之言詞或書面陳述，除法律有規定
    者外，不得作為證據，刑事訴訟法第159 條第1 項定有明文
    ；復按被告以外之人於偵查中向檢察官所為之陳述，除顯有
    不可信之情況者外，得為證據，同法第159 條之1 第2 項亦
    有規定；另按被告以外之人於審判外之陳述，雖不符前四條
    之規定，而經當事人於審判程序同意作為證據，法院審酌該
    言詞陳述或書面陳述作成時之情況，認為適當者，亦得為證
    據；當事人、代理人或辯護人於法院調查證據時，知有第15
    9 條第1 項不得為證據之情形，而未於言詞辯論終結前聲明
    異議者，視為有前項之同意；同法第159 條之5 規定甚明。
    本院據以認定被告犯罪事實之證據，部分屬傳聞證據，除證
    人乙○○、壬○○、陳興順於偵查中向檢察官所為之陳述，
    業經具結且無顯不可信之情形存在，依刑事訴訟法第159 條
    之1 第2 項規定，自具備證據能力；其餘之傳聞證據，因被
    告2 人及被告丙○○之辯護人於本院言詞辯論終結前，均未
    對於證據能力聲明異議，依刑事訴訟法第159 條之5 第1 項
    、第2 項規定，視為同意上開證據具備證據能力；本院審酌
    該等言詞陳述或書面陳述作成之情況，相關陳述人均未曾主
    張非出於任意性或不正取供，足信作成時之情況，應無違法
    或不當情事，因而認為適當，故該等言詞陳述或書面陳述，
    均具備證據能力而得作為證據，合先敘明。
二、上開犯罪事實，業據被告丙○○、丁○○於檢察官偵查中及
　　本院審理時坦承不諱，核與證人乙○○、壬○○、陳興順、
　　己○○、甲○○、辛○○、庚○○證述之情節大致相符，並
　　有扣案之一字型螺絲起子1 支、鐵鉗3 支、美工刀2 支及贓
　　物認領保管單6 紙、寶建醫院診斷證明書、車號H9T －228
　　號重型機車及車號RI－939 號輕型機車之車籍資料、照片數
　　十張、行政院環境保護署91年8月15日環署空字第091005627
　　9G號公告乙紙可資佐證，足見被告2 人之自白與事實相符，
    堪予採信，從而，本件事證已臻明確，被告犯行洵堪認定。
三、按所謂兇器，其種類並無限制，凡客觀上足以對人之生命、
    身體安全構成威脅，具危險性之物品均屬之，且只須行竊時
    攜帶即為已足，不以行為人初有行兇之意圖為必要。查被告
    被告竊盜時所攜帶之一字型螺絲起子1 支、鐵鉗3 支、美工
    刀2 支等工具，均屬金屬製品，具有堅硬或銳利之特性，客
    觀上均具有危險性，足對人之生命、身體安全構成威脅，應
    屬刑法第321 條第1 項第3 款所稱兇器之一種。核被告丙○○如附表編號一及編號四至八之竊盜行為，均係犯刑法第32
    1 條第1 項第3 款之攜帶兇器竊盜罪；如附表編號二之竊盜
    行為，係犯刑法第320 條第1 項竊盜罪；如附表編號三之傷
    害行為，係犯刑法第277 條第1 項之傷害罪；如附表編號九
    之違反空氣污染防制法之行為，則係犯空氣污染防制法第48
    條第1 項之罪；被告丁○○所為，係犯刑法第32 1條第3 款
    之攜帶兇器竊盜罪。被告丙○○上開所為多次竊盜行為及1
    次傷害犯行及1 次違反空氣污染防制法之犯行，其犯意各別
    ，且犯罪時間、地點均非密接，行為互異，且侵害不同之法
    益，應分論併罰。公訴人認被告丙○○所為之多次竊盜犯行
    ，為接續犯，容有誤會，併此敘明。另按刑法第329 條之強
    暴脅迫，以當場實施者為限，如在脫離犯罪場所或追捕者之
    視線以後，基於別種事實而實施時，則雖意在防護贓物或脫
    免逮捕，亦不過為另犯他罪之原因，與前之竊盜或搶奪行為
    無關，自不能適用該條以強盜論，最高法院28年非字第43號
    判例可資參照。查被告丙○○於駕駛車號D8－5895號自用小
    貨車1 部，返回屏東縣屏東市○○街71巷36號建商戊○○施
    工中之建築工地前方時，為乙○○發現丙○○正使用其車輛
    ，乃上前要求丙○○下車，丙○○不從，乙○○即站在駕駛
    座旁以右手繞住丙○○脖子要丙○○下車，丙○○竟重新發
    動引擎駛離，強行將攀在駕駛座旁之乙○○拖離前開工地，
    致乙○○因而受有臉部擦傷、右膝擦挫傷、左膝挫傷之傷害
    ，固屬施強暴之行為，惟被告丙○○當時早已完成偷竊車號
    D8 －5895 號自用小貨車之竊盜行為，並已離開現場，嗣因
    將該自小貨車駛回建築工地前方時，始為乙○○發現，為脫
    免逮捕，始發生上開實施強暴之行為，依上開判例意旨，自
    與準強盜罪所稱之「當場」要件未合。公訴意旨認被告係犯
    刑法第329 條，而有刑法第321 條第1 項第1 款之情形，應
    依刑法第330 條第1 項之加重準強盜罪論處，容有未洽，惟
    起訴基本事實相同，爰依法變更之。又被告丁○○、丙○○
    就事實欄二部分之竊盜犯行，有犯意聯絡及行為分擔，為共
    同正犯。又被告丙○○於96年3 月6 日11時40分許，因違反
    空氣污染防制法，為警查獲時，即主動向警方供承事實欄三
    所述之4 次竊盜犯行，有警員黃耀其於96年3 月6 日製作之
    偵查報告及調查筆錄在卷可稽，核與自首之要件相符，為鼓
    勵被告自新之決心，爰依刑法第62條前段規定減輕其刑。被
    告丁○○曾於95年7 月10日，因犯竊盜罪，經台灣台中地方
    法院以95年度中簡字第1286號判處有期徒刑4 月確定，於95
    年10月17日易科罰金執行完畢等情，有臺灣高等法院被告前
    案紀錄表在卷可稽，其於有期徒刑執行完畢5 年以內故意再
    犯本件有期徒刑以上之罪，為累犯，依刑法第47條第1 項之
    規定，加重其刑。爰審酌被告丙○○前無任何犯罪前科，素
    行尚可；被告丁○○有如事實欄所述之犯罪前科，素行不佳
    ，有臺灣高等法院被告前案紀錄表在卷可稽，渠等正值青壯
    年時期，竟不思正途取財，而共同竊取他人之電纜線，實有
    不該，且被告丙○○更獨自犯下其他多次竊盜犯行及1 次傷
    害犯行及1 次違反空氣污染防制法之犯行，顯見其行為具有
    更高之非難性，惟渠等於犯罪後已坦承犯行，犯後態度良好
    等一切情狀，分別量處如主文所示之刑，並就丙○○部分定
    其應執行刑。末查扣案之一字型螺絲起子1 支、鐵鉗3 支、
    美工刀2 支，均為被告丙○○所有，且係供被告竊盜之用，
    業據被告丙○○供明在卷，依刑法第38條第1 項第2 款規定
    沒收之；另未扣案之小彎刀1 支、十字型螺絲起子1 支，並
    無法證明業已滅失，且均為被告丙○○所有，並供被告竊盜
    之用，業據被告丙○○供明在卷，依刑法第38條第1 項第2
    款規定亦應沒收之。
據上論斷，應依刑事訴訟法第299 條第1 項前段、第300 條，刑
法第11條、第277 條第1 項、第320 條第1 項、第321 條第1 項
第3 款、第28條、第47條、第38條第1 項第2 款、第51條第5 款
、空氣污染防制法第48條第1 項，判決如主文。
本案經檢察官靳隆坤到庭執行職務。
中　　華　　民　　國　　96　　年　　6 　　月　　26　　日
                  刑事第四庭    審判長法  官  莊鎮遠
                  　　　　　　　　　　法　官  王以齊
                  　　　　　　　　　　法　官  王炳人
以上正本證明與原本無異。
如不服本判決應於收受本判決送達後十日內向本院提出上訴書狀，
其未敘述上訴理由者，並得於提起上訴後十日內向本院補提理由
書狀（均須按他造當事人之人數附繕本）「切勿逕送上級法院」
                                書記官  潘豐益
中　　華　　民　　國　　96　　年　　6 　　月　　26　　日
附表：
┌──┬───────────┬────────┬──────────┐
│編號│犯罪行為              │所犯罪名        │宣告之刑            │
├──┼───────────┼────────┼──────────┤
│一  │事實欄一所述以一字型螺│刑法第321 條第1 │丙○○攜帶兇器竊盜，│
│    │絲起子，竊取車號D8－58│項第3 款之攜帶兇│處有期徒刑拾月，扣案│
│    │95號自用小貨車        │器竊盜罪        │之一字型螺絲起子壹支│
│    │                      │                │沒收。　　　　　　  │
│    │                      │                │　                  │
├──┼───────────┼────────┼──────────┤
│    │事實欄一所述竊取戊○○│刑法第320 條第1 │丙○○竊盜，處有期徒│
│二  │所有之白色鋁格子氣密窗│項竊盜罪        │刑陸月。            │
│    │13片                  │                │                    │
├──┼───────────┼────────┼──────────┤
│    │事實欄一所述傷害乙○○│刑法第277條第1  │丙○○傷害人之身體，│
│三  │之犯行                │項傷害罪        │處有期徒刑伍月。    │
├──┼───────────┼────────┼──────────┤
│    │事實欄二所述之竊盜犯行│刑法第321 條第1 │丙○○共同攜帶兇器竊│
│四  │                      │項第3 款之攜帶兇│盜，處有期徒刑捌月，│
│    │                      │器竊盜罪        │扣案之鐵鉗壹支，及未│
│    │                      │                │扣案之小彎刀壹支、十│
│    │                      │                │字型螺絲起子壹支，均│
│    │                      │                │沒收。　            │
├──┼───────────┼────────┼──────────┤
│    │事實欄三(一)所述之竊盜犯│刑法第321 條第1 │丙○○攜帶兇器竊盜，│
│五  │行                    │項第3 款之攜帶兇│處有期徒刑捌月，扣案│
│    │                      │器竊盜罪        │之鐵鉗貳支、美工刀貳│
│    │                      │                │支均沒收。　　　　　│
├──┼───────────┼────────┼──────────┤
│    │事實欄三(二)所述之竊盜犯│刑法第321 條第1 │丙○○攜帶兇器竊盜，│
│六  │行                    │項第3 款之攜帶兇│處有期徒刑捌月，扣案│
│    │                      │器竊盜罪        │之鐵鉗貳支、美工刀貳│
│    │                      │                │支均沒收。　　　　　│
├──┼───────────┼────────┼──────────┤
│    │事實欄三(三)所述之竊盜犯│刑法第321 條第1 │丙○○攜帶兇器竊盜，│
│七  │行                    │項第3 款之攜帶兇│處有期徒刑捌月，扣案│
│    │                      │器竊盜罪        │之鐵鉗貳支、美工刀貳│
│    │                      │                │支均沒收。　　　　　│
├──┼───────────┼────────┼──────────┤
│    │事實欄三(四)所述之竊盜犯│刑法第321 條第1 │丙○○攜帶兇器竊盜，│
│八  │行                    │項第3 款之攜帶兇│處有期徒刑捌月，扣案│
│    │                      │器竊盜罪        │之鐵鉗貳支、美工刀貳│
│    │                      │                │支均沒收。　　　　　│
├──┼───────────┼────────┼──────────┤
│    │                      │空氣污染防制法第│丙○○無空氣污染防制│
│九  │事實欄四所述違反空氣污│第48條第1 項之罪│設備而燃燒易生特殊有│
│    │染防制法之犯行        │                │害健康之物質，處有期│
│    │                      │                │徒刑參月。          │
└──┴───────────┴────────┴──────────┘
